【裁判字號】    90,毒抗,403
【裁判日期】    901218
【裁判案由】    觀察、勒戒
【裁判全文】
臺灣高等法院臺南分院刑事裁定            九十年度毒抗字第四○三號        Ｇ
      抗  告  人
      即  被  告  甲  ○  ○
右列抗告人因違反毒品危害防制條例案件，不服臺灣臺南地方法院九十年度毒聲字第
二三六二號中華民國九十年十一月十六日第一審裁定，提起抗告，本院裁定如左：
      主      文
抗告駁回。
      理      由
一、抗告意旨略以：被告於民國九十年八月二十七日十七時三十分許，向友人林昆立
    女友（外號）雅惠討錢時，知道內有少年隊員正在搜查而發現友人有槍枝、海洛
    因、安非他命，據被告得知友人只使用安非他命，被告工作完即二十七日下午接
    到友人雅惠來電叫被告去拿錢，而得知屋內有少年隊員，因被告不知嚴重性而進
    入想拿錢，並非在該現場使用安非他命被當場抓到，被告很少去該處，進入時煙
    霧濛濛，不知是否因而感染，被告並未吸用安非他命，檢察官開庭時並未拿卷附
    衛生局報告給被告看，只問被告用什麼吸用，叫被告不要耽誤時間，快一點承認
    ，如此，能否認嗎？為了顧到當時不被當庭收押，只好簽下姓名，被告從開庭到
    完從未承認，自以為沒有使用，並無大礙而進入拿錢，爰提抗告，請讓被告重新
    不定時採尿云云。
二、經查，抗告人即被告甲○○於民國九十年八月二十七日十七時三十分許起回溯九
    十六小時之某時，在不詳處所施用第二級毒品安非他命一次，為警於九十年八月
    二十七日在臺南市○○○街二九號查獲之事實，被告雖矢口否認，惟其經當場採
    尿送驗後，其尿液中呈現甲基安非他命之陽性反應，有臺南縣衛生局出具之尿液
    檢驗成績書影本一份附於警卷可稽。按甲基安非他命經口服投與後約百分之七十
    於二十四小時內自尿液中排出，約百分之九十於九十六小時內自尿液中排出，甲
    基安非他命成分之檢出與其投與方式、投與量、個人體質、採尿時間及檢測儀器
    之精密度等諸多因素有關，因此僅憑尿液中呈安非他命陽性反應，並無法確實推
    算吸食時間距採集時間之長短，惟依上述資料推斷，最長不可能超過四日，有行
    政院衛生署藥物食品檢驗局八十一年二月八日（八一）藥檢壹字第○○一一五六
    號函影本一份附於本院卷可按。足見抗告人於九十年八月二十七日十七時三十分
    許起回溯九十六小時之某時，在不詳處所確實有施用第二級毒品安非他命之犯行
    。
三、次查，於吸用煙毒或麻醉藥品者之旁，若非共處於密閉之狹小空間，並故意大量
    吸入該氣體，不致於尿液中代謝出煙毒反應，有法務部調查局八十二年十月一日
    （八二）陸（一）字第八二○九二七一二號函影本附於本院卷足參。因此，如非
    於密閉之狹小空間，知情而故予吸用安非他命氣體，尿液檢驗當尚不致呈安非他
    命陽性反應，抗告人以其友人施用安非他命毒品之時，適其進入友人屋內可能誤
    吸，致尿液檢驗呈安非他命陽性反應云云，顯屬卸責之詞，委無足採。事證已明
    ，抗告人請求重新不定時採尿，核無必要。原審依違反毒品危害防制條例第二十
    條第一項及觀察勒戒處分執行條例第三條第一項規定，裁定抗告人應送勒戒處所
    施以觀察、勒戒，於法並無不合，抗告人上述抗告意旨，並無實據，為無理由，
    應予駁回。
據上論斷，應依刑事訴訟法第四百十二條裁定如主文。
中    華    民    國      九十      年      十二      月      十八      日
                                  臺灣高等法院臺南分院刑事第二庭
                                      審判長法官  游    明    仁
                                            法官  林    永    茂
                                            法官  陳    清    溪
右正本證明與原本無異。
不得再抗告。
                                      法院書記官  嚴    巧    花
中    華    民    國      九十      年      十二      月      二十      日


司法院資訊處製作；財團法人民間司法改革基金會備份。
